臺灣臺中地方法院民事裁定
111年度訴字第424號
上  訴  人  李良彬  
                      指定送達地址：臺中市○區○○路000號0樓之0
被  上訴人  古朝鋒  

上列當事人間債務人異議之訴等事件，上訴人不服民國111年8月
18日本院第一審判決，提起第二審上訴，本院裁定如下：
    主      文
本件上訴人上訴利益標的價額核定為新臺幣1,483萬1,600元。
上訴人應於收受本裁定後5日內補繳第二審裁判費新臺幣21萬3,8
88元，如逾期未補正，即駁回其上訴。
    理      由
一、向第二審法院上訴，依民事訴訟法第77條之13及第77條之14
    規定，加徵裁判費十分之五，同法第77條之16第1項前段定
    有明文。又訴訟標的之價額，由法院核定。核定訴訟標的之
    價額，以起訴時之交易價額為準；無交易價額者，以原告就
    訴訟標的所有之利益為準；以一訴主張數項標的者，其價額
    合併計算之。但所主張之數項標的互相競合或應為選擇者，
    其訴訟標的價額，應依其中價額最高者定之，為同法第77條
    之1第1、2項、第77條之2第1項所明揭。而二者訴訟標的雖
    不相同，惟自經濟上觀之，其訴訟目的一致，不超出終局標
    的範圍，依首揭規定，訴訟標的價額應以其中價額最高者定
    之。再債務人異議之訴之訴訟標的為該債務人之異議權，法
    院核定此訴訟標的之金額或價額，應以該債務人本於此項異
    議權，請求排除強制執行所有之利益為準（最高法院92年度
    台抗字第659號、102年度台抗字第410號裁定見解同此）。
二、本件上訴人不服民國111年8月18日本院第一審判決，提起第
    二審上訴。經查，本院係判決：㈠確認上訴人對被上訴人就
    如附表編號２所示違約金債權於超過新臺幣（下同）150萬元
    部分不存在。㈡本院110年度司執字第43462號給付票款強制
    執行事件對原告之強制執行程序就如附表編號２所示違約金
    債權於超過150萬元部分之執行程序應予撤銷。㈢本院110年
    度司執字第43462號給付票款強制執行事件對原告之強制執
    行程序應予撤銷。㈣被告不得持本院110年度司執字第71150
    號債權憑證為執行名義聲請對原告強制執行，並駁回被上訴
    人其餘之訴。而依上訴人民事聲明上訴狀所載雖係對全部判
    決提起上訴（並未區分對其有利或不利部分），然就其勝訴
    部分並無上訴利益，是其上訴利益應為1,483萬1,600元（計
    算式：6,141,600元【起訴時已發生違約金7,64萬1,600元扣
    除150萬元】＋8,690,000元＝14,831,600元）。故依民事訴訟
    法第442條第2項前段規定，限上訴人於收受本裁定送達後5
    日內逕向本院補繳第二審裁判費21萬3,888元，逾期不繳，
    即駁回上訴，特此裁定。
三、上訴人應依民事訴訟法第441條規定，補正上訴狀，表明：
（一）應廢棄或變更原判決之理由。
（二）關於前款理由之事實及證據。
中　　華　　民　　國　　111 　年　　9 　　月　　8 　　日
                  民事第五庭    法  官  施懷閔
以上正本係照原本作成。
如不服本裁定關於核定訴訟標的價額部分，應於送達後10日內，
向本院提出抗告狀，並繳納抗告裁判費新臺幣1,000元；命補繳
第二審裁判費部分，不得抗告。
中　　華　　民　　國　　111 　年　　9 　　月　　8 　　日
                                書記官  張宏賓
【附表】
編 號 本金債權 （新臺幣） 債權種類 內容 １ 400萬元 遲延利息 自104年7月17日起至清償日止，按年息5%計算 ２  違約金 自104年7月17日起，按每萬元每日8元計算